臺灣新北地方法院三重簡易庭民事判決
    　　　　　　　　　　　　　　　　110年度重簡字第549號
原      告  高雅真  
即反訴被告
訴訟代理人  蔡政憲律師
被      告  黃鈺珊  
即反訴原告
訴訟代理人  李柏杉律師
上列當事人間請求返還加盟金事件，於民國111年4月13日言詞辯
論終結，本院判決如下：
    主  文
原告之訴駁回。
訴訟費用由原告負擔。
反訴原告之訴及假執行之聲請均駁回。
反訴訴訟費用由反訴原告負擔。
    事  實  及  理  由
壹、程序事項
一、按被告於言詞辯論終結前，得在本訴繫屬之法院，對於原告
    及就訴訟標的必須合一確定之人提起反訴；反訴之標的，如
    專屬他法院管轄，或與本訴之標的及其防禦方法不相牽連者
    ，不得提起。民事訴訟法第259 條、第260 條第1 項分別定
    有明文。原告起訴請求被告應返還加盟金，其後被告即反訴
    原告提起反訴，依其反訴所主張之權利，係依債務不履行之
    損害賠償法律關係，請求原告即反訴被告就違反加盟契約之
    事由賠償違約金，與原告於本訴請求均係由兩造間之加盟契
    約所生，經核與前開規定尚無不合，應予准許。
貳、實體事項
甲、本訴部分
一、原告主張：
（一）兩造前於民國109年6月14日就被告所成立之「Cha tu Cha
      Thai Tea泰式奶茶」（下稱系爭品牌）簽立加盟店合約書
      （下稱系爭契約），約定由原告以加盟金新臺幣（下同）
      30萬元加盟系爭店面，原告並於簽約當日（即109年6月14
      日）給付8萬元、同年月15日7萬元、同年月28日15萬元之
      方式全數給付加盟金。惟查：
　　⒈依系爭契約之約定，被告有提供教育訓練之義務，惟被告
      僅於109年6月15日、19日、21日，27日及7月8日，以上共
      計5日中，以每次不到2小時之期間讓原告人員參與被告飲
      料店之工作，並僅提供中古飲料攤車一輛。又被告亦未提
      供系爭契約第4條所約定之協助原告進行商圈調查義務，
      前開行為顯已違反系爭契約。
　　⒉嗣後原告一再向被告詢問系爭品牌是否擁有註冊商標，被
      告始坦承系爭品牌並未註冊，無商標可認不具任何規模，
      與被告所稱之「加盟品牌」相距甚遠，被告既以收取品牌
      維護費之名目收受加盟金，原告要求系爭品牌具有商標權
      ，自屬合理之範圍。
（二）兩造間雖已簽訂系爭契約，然觀系爭契約之內容，就公平
      交易委員會對於加盟業主經營行為案件之處理原則（下稱
      加盟處理原則）所訂：「三、加盟業主於招募加盟過程中
      ，未於締結加盟經營關係或預備加盟經營關係之十日前、
      個案認定合理期間或雙方約定期間，提供下列加盟重要資
      訊予交易相對人審閱，構成顯失公平行為，但有正當理由
      而未提供資訊者，不在此限：一、開始營運前之各項費用
      ：如加盟金、教育訓練費、購買商品、原物料、資本設備
      、裝潢工程等，支付予加盟業主或其指定之人之相關費用
      ，其金額或預估金額。二、加盟營運期間之各項費用：如
      權利金之計收方式，及經營指導、行銷推廣、購買商品或
      原物料等，應支付予加盟業主或其指定之人之費用，其金
      額或預估金額。三、授權加盟店使用商標權、專利權及著
      作權等智慧財產權之權利名稱、使用範圍與各項限制條件
      。四、經營協助及訓練指導之內容與方式。五、加盟店所
      在營業區域設置同一加盟體系之經營方案或預定計畫。…
      」中之：⑴加盟處理原則，⑵商標權、專利權及著作權等智
      慧財產權之權利，⑶營運前之各項費用，對於加盟營運期
      間之各項費用均未為任何說明，顯見系爭契約已違反公平
      交易法第25條及前開加盟處理原則甚明。
（三）綜上所述，被告未盡系爭契約所約定之義務，又系爭品牌
      既未註冊商標，被告復未就加盟金部分為任何詳細之說明
      ，自屬因可歸責於被告之事由自給付不能之情形，原告本
      得依民法第226條、第256條之規定解除系爭契約並請求被
      告返還已給付之加盟金。詎原告於109年8月14日提出解約
      之通知後，被告雖同意解除契約，卻拒絕返還加盟金（本
      院卷第39頁），與系爭契約第8條所約定之「乙方（即原
      告）於訂約日起，如有違反以上約定之事項，或自行終止
      合約，加盟金不予返還，並立即解除合作關係」情形顯有
      不同。
（四）退步言之，縱認原告違反前開系爭契約第8條之約定，不
      得請求返還加盟金，惟前開約定顯係為使免除或減輕預定
      契約條款之責任，並增加原告履行合約之責任，亦使原告
      先行拋棄請求返還加盟金之權利或限制其行使權利，且屬
      對原告重大不利益之約定，依民法第247條之1規定，應屬
      顯失公平而無效之情形。
（五）再退步言，縱認前開不予返還加盟金之約定屬違約金之性
      質，原告亦得依民法第148條誠信原則及252條之規定請求
      酌減。
（六）依系爭契約第11條之約定，兩造間之加盟契約期間共計1
      年，原告於加盟2個月後依前開規定主張解約，爰請求被
      告依比例退還加盟金計25萬元（計算式：30萬元×10/12）
      。
（七）爰依兩造間之加盟契約關係提起本件訴訟，並聲明：被告
      應給付原告25萬元。
二、被告則以：
（一）被告依系爭契約之約定履行義務，並無任何違約事由：
    ⒈依系爭契約第1條、第3條及第4條之約定，被告所負擔之義
      務共有：⑴提供系爭品牌加盟店之招牌及名稱，⑵協助原告
      店鋪之外觀、內部陳列設備配置之設計與施工，⑶協助原
      告進行一次商圈調查工作，⑷於原告開店時協助進行開店
      之促銷活動，⑸定期提供有關商店經營訓練課程，⑹提供餐
      車、技術轉移及招牌借用。被告並均已履行前開義務，無
      違反之情事：
　　⑴商圈調查部分：　
　　　查原告就奶茶攤車所設址之地點為自家開設牛排店（即新
      北市○○區○○路0段00號）門口，即便被告建議其他地點，
      原告仍執意要開在自家店門口，如今卻反指被告無協助「
      商圈調查」云云，顯屬不實。
　　⑵開幕促銷活動：　
　　　由於原告及其女吳以青與被告簽訂系爭加盟契約過程相當
      倉促，趕著於110年7月10日開店，被告根本無法督促及協
      助開幕促銷，然上情已經原告及吳以青之同意。況被告擔
      心原告之奶茶攤車剛開幕生意不佳，甚至在自身粉絲網頁
      公告開幕事宜，已屬協助原告進行開幕，原告稱被告未能
      協助開幕云云，亦屬不實。
　　⑶定期提供經營訓練：
　　　原告之加盟過於短暫，於110年8月13日即提出解除契約意
      思表示，至被告無從後續定期提供經營訓練之義務。況原
      告於解除契約後自行經營半年，卻突然向被告提起本件訴
      訟，理應將所有設備、技術均返還被告。
　　⑷生產之產品及開店所需設備、一個月原物料提供及周邊耗
      材提供：
　　　被告均已提供，且原告經營奶茶攤車之產品、開店所需設
      備(諸如餐車、煮茶工具、火爐、煮水鋼、大小鋼杯、湯1
      5匙、塑膠桶、一箱吸管、一箱杯蓋、兩箱杯子等)、一個
      月原物料、量杯、桶子、吸管等物，均係由被告親自購買
      ，被告自已履行上開義務。
    ⒉原告雖主張因可歸責於被告之事由致給付不能，主張解除
      契約云云，惟系爭契約既未約定加盟之品牌須具備商標權
      ，被告自無給付不能之情事。至於品牌維護費之計付與是
      否具備商標權並無關聯，且按月收取之品牌維護費中亦包
      含原料的送貨服務。
（二）系爭契約並無任何顯失公平之處：
　　⒈查就本件加盟金之部分，本件原告於109年6月14日簽約當
      天給付8萬元，翌日再給付7萬元，嗣於同年6月28日再給
      付尾款15萬元，亦即於加盟金給付完畢期間共計二星期，
      倘若原告對於加盟契約有所疑義，並認為顯失公平，其於
      尚未給付完畢加盟金前即應向被告提出締約條件之疑義。
      原告未提出任何異議，並繼續給付加盟金至完畢，足見原
      告業已詳閱加盟契約，並仔細判斷自身之能力與加盟契約
      之合理性，嗣後自不能因嗣後可歸責予己之事由解除契約
      後，再向被告主張係爭加盟契約顯失公平云云。
　　⒉另觀系爭契約之約定，兩造僅約定由原告使用「ChatuChaT
      haiTea泰式奶茶」加盟店之招牌與名稱，並未約定上開名
      稱需註冊為商標，原告以此作為解除契約之依據，顯屬無
      據。若原告就是否註冊為商標此點有所疑問，理應於簽訂
      系爭契約當下即提出，而非待給付加盟金完畢後，並經過
      2個月之經營，再來質疑有無商標權之問題。反觀原告未
      能依期給付品牌維修費，已構成被告得解除契約之事由。
　　⒊原告雖另主張系爭契約違反加盟處理原則云云，惟被告是
      否於締結加盟關係前10日向原告提供應揭露資訊項目之書
      面說明資料，或有無提供至少5天之契約審閱期間等情，
      均僅涉及被告是否隱匿重要交易資訊，影響加盟之交易秩
      序，違反公平交易法第25條規定之情形而已，縱認確有前
      開情形，所涉及之法律問題亦僅為被告是否需依第5章之
      規定負損害賠償責任，而非認系爭契約因而無效，是原告
      以違反加盟處理規則云云為由，主張解除系爭契約，亦無
      理由。　
（三）另查，原告自109年6月14日加盟後直至同年8月18日向被
      告表示解除契約為止，共計有下述之違約行為：
    ⒈原告不僅從未給付兩造約定之每月2,000元品牌服務費，甚
      至於未合法終止契約後仍繼續經營泰式奶茶，僅將被告所
      提供之招牌更換後，即沿用其餘被告所提供之餐車及當月
      之相關物料，顯見原告於藉由短暫加盟習得被告辛苦研發
      之「泰式奶茶調配技術」後，即透過解除契約之方式繼續
      經營，其行為實屬可議。
    ⒉原告並違反系爭契約第5條第1點：「乙方店內所販賣之商
      品，如係甲方可供應之系列，應向甲方訂購茶葉（紅茶、
      奶綠、玫瑰茶）、煉乳、奶水、美祿。每月進貨金額不能
      低於NT10000」之約定，於加盟後首次進貨金額僅達9,000
      元。
    ⒊原告既有前開違約行為，被告自得依系爭契約第8 條之約
      定解除系爭契約，爰以110年4月22日之民事答辯（一）狀
      （本院卷第61至第64頁）作為解除系爭契約之意思表示。
（四）本件原告有自行違約之情形等情，已如前述，且於原告單
      方面解除契約後，從未將「餐車」、「招牌」及「技術」
      等項歸還被告，其主張依誠信原則及民法第252條等規定
      調整違約金云云，自均無理由。
（五）末查，依系爭契約第6條及第8條、第9條之約定，僅稱若
      有一方違約時，另一方有權終止合作關係之規定，並針對
      「加盟金」如何處理或違約金之規定，但對於返回加盟金
      乙節，並無任何原告主張之「按比例返還」約定。況本件
      情勢係原告違反系爭契約等情，業如前述，系爭契約無法
      繼續履行之原因既在於原告而非被告，依上開約定，被告
      自無須返還加盟金，更無按比例返還之情存在等語置辯，
      並聲明：原告之訴駁回。
三、兩造不爭執事項：
（一）兩造於109年6月14日簽訂原證一之系爭契約，簽約金為30
      萬元，由原告於簽約當日給付8萬元，再於109年6月15日
      及同年月28日分別給付7萬元及15萬元。
（二）系爭品牌「Cha tu ChaThai Tea泰式奶茶」並非註冊商標
      。
（三）於原告加盟後，系爭飲料店之營業場所為新北市○○區○○路
      ○段00號1 樓騎樓即原告兒子經營之牛排店地址處。
（四）被告已提供經營奶茶之攤車、開店所需設備（如煮茶工具
      、火爐、煮水鍋、塑膠桶等）及一個月之原物料、量杯、
      桶子等物。　　　
（五）系爭契約中並無依比例攤還之約定條款。
（六）原告所加盟之泰式奶茶及攤車已頂讓予他人，目前並未繼
      續經營。　　　　　　
四、得心證之理由：　　　　　　
（一）原告主張兩造前於109年6月14日簽訂系爭契約，約定加盟
      金額為30萬元，原告並已全數給付被告等情，業據提出系
      爭契約（本院卷第27至32頁）為證，並為被告所不爭執，
      堪信為真實。
（二）原告另主張被告明知系爭品牌並非註冊商標，而仍向原告
      收取加盟金，且未為約定之教育訓練義務，原告自得依民
      法第226條、第256條之規定解除系爭契約，並請求被告返
      還已給付之加盟金等情，則為被告所否認，並以前詞置辯
      。
（三）按因可歸責於債務人之事由，致為不完全給付者，債權人
      得依關於給付遲延或給付不能之規定行使其權利；債權人
      於因可歸責於債務人之事由，致給付不能時，得解除其契
      約。契約當事人之一方遲延給付者，他方當事人得定相當
      期限催告其履行，如於期限內不履行時，得解除其契約。
      民法第227條第1項、第256條、第254條分別定有明文。是
      債務人未依照債之本旨提出給付者，於該瑕疵給付不能補
      正時，債權人得依給付不能之規定解除契約，惟該瑕疵給
      付可以補正時，債權人應依給付遲延之規定定相當期限催
      告債務人補正，如債務人於期限內不補正時，債權人始得
      解除契約，若債權人未合法定相當期限催告債務人，並不
      當然取得契約解除權。又按解釋契約，應於文義上及論理
      上詳為推求，以探求當事人立約時之真意，並通觀契約全
      文，斟酌訂立契約當時及過去之事實、交易上之習慣等其
      他一切證據資料，本於經驗法則及誠信原則，從契約之主
      要目的及經濟價值作全盤之觀察，以為其判斷之基礎，不
      能徒拘泥字面或截取書據中一二語，任意推解致失其真意
      最（高法院96年度台上字第2631號民事判決要旨參照）。
      查：
　　⒈原告固主張被告違反系爭契約所約定提供教育訓練之義務
      ，僅提供每次不到2小時、共計5次之飲料製作參與過程，
      且未依約提供商圈調查之協助云云，惟查：
　　⑴原告就「被告已提供原告經營奶茶之攤車、開店所需設備
      （如煮茶工具、火爐、煮水鍋、塑膠桶等）、一個月之原
      物料、量杯、桶子等物品」，以及「原告加盟後將營業地
      點設立於新北市○○區○○路○段00號1 樓騎樓即其子女所經
      營之牛排店門口處」等情既均不為爭執，而觀系爭契約所
      約定之內容，兩造就被告應提供原告之訓練及開店設備，
      僅於系爭契約第4條第3項、第4項分別約定「甲方（即被
      告）定期提供乙方（即原告）有關商店經營之訓練課程，
      教育訓練課程如附件」、「甲方生產之產品及開店所需之
      各項設備，價格如附件」等語，下方附件則約定「餐車一
      件」、「技術轉移」、「招牌（終止合約時予以返還）」
      及一個月原物料、周邊耗材等詳細規定（本院卷第28至29
      頁），其中並未就「技術轉移」之日數或時常為具體特定
      之約定，而被告既提供原告人員參與其店面內之飲料製作
      過程，前開行為即屬經營飲料店面不可或缺之技術移轉行
      為。此外，原告復未就被告前開教學間有何不足或使其難
      以全面掌握被告移轉之技術等情進行舉證，原告以此為由
      主張被告違反系爭契約至給付不能云云，即屬無據。
　　⑵又依一般社會經驗，商圈調查之目的在於藉由調查周遭環
      境、人流往來及消費習慣等事項，用以作為決定營業店面
      之位址等經營方針之參考而言。本件原告既不否認其將加
      盟攤位之位址設立於子女經營之牛排店門口騎樓處，該方
      針並已直接決定營業位置，原告再以此為由，主張被告未
      盡商圈調查責任云云，亦屬無據。
　　⒉原告雖另主張系爭品牌並非註冊商標，亦未就加盟金部分
      為任何詳細之說明，原告自得主張解除契約云云，惟依兩
      造於系爭契約第1條約定：「甲方（即被告）同意乙方（
      即原告）遵守本合約議定條款下，於本合約有效期間內，
      同意乙方使用Cha tu Cha Thai Tea泰式奶茶加盟店之招
      牌與名稱。」等語，兩造僅約定被告同意於原告支付本件
      加盟金後使用系爭品牌之招牌與名稱而已，就系爭品牌是
      否須為註冊商標，則無任何約定。又原告雖另主張依系爭
      契約第5條第8款：「甲方應於乙方訂貨後送達及管理技術
      。乙方每月需支付NT2000品牌維護費(含每月一趟送貨服
      務)」之約定，可知被告向原告收取品牌服務費用係因負
      有將系爭品牌註冊為商標之義務云云，惟所謂「品牌」與
      「註冊商標」本屬二事，觀前開約定之內容，既將原告需
      支付被告品牌服務費，以及被告須提供原告訂貨及技術管
      理之服務載於同一約定中，衡諸一般交易習慣，應可將原
      告所支付之品牌服務費用視為被告負有提供原告訂貨、每
      月一趟送貨服務及傳授管理技術予原告等義務之對價；被
      告並已依約將系爭品牌授權予原告使用，此外，被告既否
      認其於提供系爭品牌予原告使用時，兩造曾約定系爭品牌
      需為註冊商標等情，原告復未就其主張進行舉證，亦無任
      何事證顯示原告於簽約時曾為其持有Cha tu Cha Thai Te
      a泰式奶茶加盟店乃屬「商標」或即將註冊為商標之意思
      表示，則原告稱被告違反前揭約定之給付不能，原告自得
      解除系爭契約云云，應屬無據，不足採信。
（四）又依系爭契約第8條：「乙方（即原告）於訂約日起，如
      有違反以上約定之事項，或自行終止合約，加盟金不予返
      還，並立即解除合作關係」之約定，原告如自行終止系爭
      契約，即不得要求被告返還已給付之加盟金。本件原告既
      自承其於加盟兩個月後提出終止加盟契約之要求，自屬前
      開自行終止合約之情形，依約本不得要求被告返還加盟金
      。至原告雖主張前揭約定顯失公平，應依民法第247條之1
      認定為無效，或依民法第148條、第252條等約定進行酌減
      云云，惟觀兩造所簽屬之系爭契約，係由原告支付加盟金
      後，被告授權原告使用系爭品牌，並提供原告經營所需設
      備及教授調製飲品技術之加盟契約。而系爭品牌之飲品調
      製技術性質屬營業秘密之一種，被告既有傳授之義務，出
      於避免加盟者於學畢調製技術後隨即自行終止加盟契約等
      理由，而與加盟者即原告約定一旦於系爭契約期滿前自行
      終止契約，加盟金不予返還，尚屬合理之考量，並無原告
      所稱顯失公平之處；此外，原告給付於被告之加盟金既非
      違約金性質，亦無原告所稱民法第252條適用之餘地。
（五）此外，原告就被告有何違反系爭契約之行為或得請求被告
      依比例返還加盟金之依據，均未能更舉事證以實其說，揆
      諸前揭規定，所為主張，尚無可採。
五、從而，原告依加盟契約及債務不履行等法律關係，請求被告
    給付25萬元，為無理由，應予駁回。
六、本件事證已臻明確，兩造其餘攻擊或防禦方法，經審酌後，
    認與判決結果不生影響，爰不予一一論述，附此敘明。
七、訴訟費用負擔之依據：民事訴訟法第78條。　　　
乙、反訴部分：
一、反訴原告主張：
（一）反訴被告於109年6月14日與反訴原告就其所有之系爭品牌
      簽訂加盟契約後，陸續支付反訴原告加盟金計30萬元，反
      訴原告並已依約提供完足之教育訓練及系爭契約所約定之
      各項契約義務。兩造並於系爭契約第9條約定：「本合約
      終止時，乙方（即反訴被告）應於七日內，返還甲方（即
      反訴原告）所供給之招牌，且即日起不得繼續使用甲方加
      盟之名稱，若有侵犯甲方之權益加盟金2倍應賠償之。」
      ，有系爭契約在卷可佐（本院卷第31頁）。詎反訴被告竟
      於加盟不足2月（期間並未依約支付任何品牌維修費），
      即無預警向反訴原告提出解除契約之要求，反訴原告依系
      爭契約之約定沒收加盟金後，反訴被告至今不僅未將反訴
      原告所提供之「餐車」、「招牌」及「技術」返還，更於
      109年9月1日在臉書上就更名事宜進行公告後，繼續沿用
      反訴原告所有系爭品牌中之「飲品品項」、「飲品價格」
      及「貼心建議」等事項，有其公告內容可參（本院卷第69
      至第70頁），顯見反訴被告之加盟行為，係以偷學調配飲
      料技術為目的之短暫加盟，自屬前開約定中之嚴重侵害反
      訴原告權益甚明，依系爭契約第9條之2倍加盟金約定，於
      本質上屬損害賠償額預定違約金，反訴原告自得依前開約
      定，請求反訴被告給付加盟金2倍之損害即50萬元之預定
      違約金。
（二）爰依系爭契約提起本件訴訟，並聲明：(一)反訴被告應給
      付反訴原告50萬元，及自起訴狀繕本送達翌日起至清償日
      止，按年息百分之5計算之利息，(二)願供擔保，請准宣
      告假執行。
二、反訴被告則以：
（一）反訴原告於109年8月13日向反訴被告表示須收取品牌服務
      費時，反訴被告曾一再詢問品牌是否具註冊商標，因反訴
      原告始終無法提供，反訴被告始向其主張解約。
（二）另就每月叫貨量部分，系爭契約中既未約定每月叫貨之起
      訖日，況自原證7之兩造109年7月31日對話：反訴原告：
      「如果你覺得有壓力也能一次一點點一點點叫啦」、「你
      要用累計的是嗎？」、「那我就只會幫你送這次的貨」、
      「接下來你都要自己來載，OK嗎？」等語，可知反訴原告
      已同意反訴被告無須一次叫貨達1萬元，得以累計之方式
      計算，嗣後反訴原告亦未告知反訴被告每月結算日為何時
      ，兩造並於同年8月14日即解除契約，此後反訴被告自無
      再履行系爭契約之必要等語置辯，並聲明：反訴原告之訴
      駁回。
三、得心證之理由：
（一）按當事人主張有利於己之事實者，就其事實有舉證之責任
      ，民事訴訟法第277條前段亦有明定。又民事訴訟如係由
      原告主張權利者，應先由原告負舉證之責，若原告先不能
      舉證，以證實自己主張之事實為真實，則被告就其抗辯事
      實即令不能舉證，或其所舉證據尚有疵累，亦應駁回原告
      之請求。
（二）兩造所簽訂之系爭契約雖於第9條約定：「本合約終止時
      ，乙方（即反訴被告）應於七日內，返還甲方（即反訴原
      告）所供給之招牌，且即日起不得繼續使用甲方加盟之名
      稱，若有侵犯甲方之權益加盟金2倍應賠償之。」等語，
      惟依前揭文字可知，反訴被告以2倍違約金賠償反訴原告
      之前提，係於反訴被告侵犯其權益後，反訴原告始得主張
      。反訴原告雖主張：反訴被告於系爭租約終止後並未將餐
      車、招牌及技術返還反訴原告，並於解除契約後仍以系爭
      品牌之飲品品項、價格及貼心建議繼續營業，已嚴重侵害
      反訴原告之權益云云，然為反訴被告所否認，而依反訴被
      告所提出之兩造通訊軟體Line對話紀錄：反訴被告：「這
      是妳的餐車招牌，如何裝設或拆除，妳比較清楚了解，由
      妳自己來拆除會比較好，如果堅持由我來拆除的話，保證
      一定會破損，這部分我不會做任何的保証完好或損壞賠償
      ，請妳自己了解這一點，想清楚之後再告訴我」、反訴原
      告：「妳可以自行更正為妳自己的招牌店名」、「餐車已
      買斷妳們可以自行處理。唯一就是將我的招牌名換下」、
      「已無相關合作」、「以上，謝謝」等語（參見原證6）
      ，可認反訴原告於反訴被告要求終止系爭契約時，僅要求
      反訴被告停止使用系爭品牌之招牌，此外並無其餘要求，
      再觀系爭契約之約定，亦無任何於租約終止後，反訴被告
      即不得再使用系爭品牌之飲品名稱或價格之相關約定。而
      反訴被告既主張已停止使用系爭品牌之招牌，反訴原告復
      未就反訴被告仍持續使用系爭品牌之招牌，或有何侵害其
      權益之行為進行舉証，則反訴被告抗辯自系爭契約終止後
      即未再使用招牌之事實縱未確切舉證，揆諸前開說明，仍
      應駁回反訴原告之請求。是反訴原告依系爭契約第9條之
      約定，主張反訴被告應給付50萬元之預定違約金云云，尚
      無可採。
四、從而，反訴原告依加盟契約之法律關係，請求反訴被告給付
    50萬元及自起訴狀繕本送達翌日起至清償日止，按年息百分
    之5計算之利息，為無理由，應予駁回。反訴原告之訴既經
    駁回，其假執行之聲請，即失所附麗，應併予駁回。
五、本件事證已經明確，兩造其餘攻擊防禦方法，經審酌後，認
    均不影響本判決結果，爰不再逐一論駁，併此敘明。
六、訴訟費用負擔之依據：民事訴訟法第78條。
中    華    民    國   111    年    5     月    20    日
                  臺灣新北地方法院三重簡易庭
                      法      官  王雅婷
以上正本係照原本作成。
如不服本判決，應於送達後20日內，向本院提出上訴狀並表明上
訴理由，如於本判決宣示後送達前提起上訴者，應於判決送達後
20日內補提上訴理由書（須附繕本）。
中    華    民    國   111    年    5     月    23    日
                      書  記  官  陳芊卉